【裁判字號】    95,裁,2729
【裁判日期】    951207
【裁判案由】    營利事業所得稅
【裁判全文】
最  高  行  政  法  院  裁  定
                                     95年度裁字第02729號
上  訴  人  帝衛國際有限公司
代  表  人  乙○○
訴訟代理人  楊能傑
被 上訴 人  財政部臺灣省南區國稅局
代  表  人  甲○○
上列當事人間因營利事業所得稅事件，上訴人對於中華民國95年
9月19日高雄高等行政法院95年度訴字第00400號判決提起上訴，
本院裁定如下：
    主  文
上訴駁回。
上訴審訴訟費用由上訴人負擔。
    理  由
一、按對於高等行政法院判決上訴，非以其違背法令為理由，不
    得為之，行政訴訟法第242條定有明文。是對於高等行政法
    院判決上訴，若未具體說明原判決違背何項法令、不適用或
    如何適用不當之具體情事，即非主張原判決違背法令以為上
    訴理由，其上訴不應准許。
二、本件上訴人92年度營利事業所得稅結算申報，列報營業成本
    新台幣（下同）104,164,873元，被上訴人原核以其帳證紀
    錄未符合營利事業所得稅查核準則（下稱查核準則）第58條
    第1項核實認定之規定，又本期耗用原料並無石膏製品製造
    業（行業標準代號：2294之11）原物料耗用通常水準及相當
    之同業可資比照，另其91年度為石灰及其製品買賣業（行業
    標準代號：4512之12），亦無上年度核定情形可資比照，乃
    按上訴人所出具產品製造流程說明書及相關資料，依查核準
    則第58條第3項規定剔除超耗3,617,544元，核定營業成本為
    100,547,329元。上訴人不服，申經復查，未獲變更，提起
    訴願，復遭決定駁回，遂提起本件行政訴訟。原審判決以：
    本件被上訴人依上訴人所提之帳證資料，無法從中勾稽查核
    系爭製成品平時領耗料情形，又其未編有經內部製造及會計
    部門負責人員簽章之生產日報表或生產通知單供核，是其原
    料耗用未能符合首揭查核準則第58條第1項核實認定之規定
    ，又上訴人係石膏製品製造業（行業標準代號：2294之11）
    ，並無財政部頒布之原物料耗用通常水準可資適用，另被上
    訴人就上訴人同轄區及相同行業代號查調營利事業所得稅結
    算申報稅務系統及台灣產業公會相關資訊網站，並無該業原
    物料耗用通常水準及機器、設備、製造程序、原料品質等相
    當之同業可資比照，被上訴人乃以94年10月12日南區國稅法
    一字第0940090285號函請上訴人提示系爭原料耗用數量之相
    關證明文件，惟上訴人並未提供相關事證供核，而上訴人其
    上年10月份以前係為石灰及其製品買賣業（行業標準代號：
    4512之12），亦無上年度核定情形或最近年度核定情形可資
    比照等情，此為上訴人所不爭執，並有台灣工業產品資訊網
    、92年度營利事業所得稅結算申報非擴大書面審案件清冊等
    影本附於原處分卷可憑。是被上訴人依首揭規定之適用順序
    ，按上訴人提示產品製造流程、原料規格說明書及相關資料
    ，調查核定系爭製成品原料耗用量，剔除製成品超耗天花板
    (043)14,301元、天花板(250)16,827元及天花板(001)3,586
    ,416元，合計剔除營業成本3,617,544元，核定營業成本100
    ,547,329元，並無不合，判決駁回上訴人之訴。
三、上訴意旨略以：按查核準則第58條第3項規定，稽徵機關依
    實地調查核定之要件，須製造業為新興事業（即過去尚無此
    類產業）或新產品（即過去尚未製造之新產品），無同業原
    料耗用情形及該事業上年度核定情形可資比照，且不符查核
    準則第58條第1項要件者。而上訴人為石膏製品製造業，其
    所屬之事業及所生產之石膏製品於國內早有廠商生產製造，
    並非查核準則第58條第3項所謂之新興事業或新產品，故被
    上訴人所依據之法規有誤。原審判決以最高行政法院36年判
    字第16號判例，認為上訴人無法提出與其機器、設備、製造
    程序與原料品質等相當之石膏製品製造之同業原料耗用資料
    ，以實其說，而空言指摘被上訴人之核定有誤云云，然該判
    決理由並未針對上訴人之主張，即上訴人所屬事業及所生產
    之石膏製品於國內早有廠商生產製造，並非查核準則第58條
    第3項所謂之新興事業或新產品而加以審酌，原判決有違背
    法令之違法等語。
四、本院按：查核準則第58條第3項所謂「新興事業或新產品」
    ，並非以過去尚無此類產業或過去尚無製造此類產品為限，
    而是從營利事業所得稅結算申報稅務系統及台灣產業公會相
    關資訊網站等查詢系統，查無該業之原物料耗用標準，亦查
    無機器、設備、製造程序、原料品質等相當之同業可資比照
    ，即可定位為「新興事業或新產品」，上訴人以其一己之法
    律見解，認上訴人為石膏製品製造業，其所屬之事業及所生
    產之石膏製品於國內早有廠商生產製造，並非查核準則第58
    條第3項所謂之「新興事業或新產品」云云，顯係對於法令
    之誤解，上訴意旨並未具體指明原審判決究竟違背何項法令
    ，或不適用何項法令或適用不當，空言指摘原判決違背法令
    ，依首開規定及說明，其上訴為不合法，應予駁回。
五、依行政訴訟法第249條第1項前段、第104條、民事訴訟法第
    95條、第78條，裁定如主文。
中    華    民    國    95    年    12    月    7     日
                  第四庭審判長法  官  高  啟  燦
                              法  官  黃  璽  君
                              法  官  廖  宏  明
                              法  官  楊  惠  欽
                              法  官  林  樹  埔
以  上  正  本  證  明  與  原  本  無  異
中    華    民    國    95    年    12    月    7     日
                              書記官  吳  玫  瑩


司法院資訊處製作；財團法人民間司法改革基金會備份。
